# 请教陈版主，关于金融资产转移的问题。

提问人：wangqianlb 时间：2021-07-06 23:33:10
陈版您好，A公司与B公司 各出资49%作为有限合伙人出资合伙企业C，B公司的某个子公司作为普通合伙人管理合伙企业。在合伙企业中，不设投资决策委员会，各项决议必须100%合伙人同意后执行。 现在合伙企业使用资金溢价购买有限合伙人A公司金融资产，而且在C合伙企业内部规定对这笔业务有限合伙人A还要承担劣后责任（也可能中间再加一些结构，但是实质是C购买A的资产）。 请教陈版一下：1.A公司的金融资产是否能够终止确认，并将溢价确认为营业收入？；2.A公司出资的有限合伙份额如何核算？ ps.我个人觉得这种操作不满足转移几乎所有的风险和报酬的条件，仅仅是作为A公司某项资产的出表，不应该终止确认，但是B也确实承担了一定风险和义务，所以不太清楚如何核算。请您给予帮助。

回答人：chenyiwei
1 、因为“对这笔业务有限合伙人A还要承担劣后责任”，因此很可能其资产所有权上的主要风险和报酬并未转移，或者转移未达到终止确认的标准。
2 、如果不满足终止确认条件的，则对A而言相当于以该基础资产为质押获得融资，该合伙企业视同A的子公司，A对合伙企业的投资采用成本法在个别报表层面核算。